【裁判字號】    85,台非,20
【裁判日期】    850118
【裁判案由】    數罪併罰定其應執行刑
【裁判全文】
最高法院刑事判決                                  八十五年度台非字第二○號
    上 訴 人  最高法院檢察署檢察總長
    被    告  甲○○
右上訴人因被告數罪併罰定其應執行刑案件，對於台灣高等法院中華民國八十四年三
月十六日之確定裁定（八十四年度聲字第三九八號），認為違法，提起非常上訴，本
院判決如左：
    主  文
原裁定關於違背法令部分撤銷。
    理  由
非常上訴理由稱：「按定應執行刑之裁定與科刑判決之效力相當，如有違背法令之處
，亦得提起非常上訴，迭經解釋或最高法院著有判例。次按裁判確定前犯數罪者，合
併處罰之，刑法第五十條定有明文。經查本件定執行刑之確定裁定所合併定刑之四罪
（見原裁定附表）中，賭博之判決確定日期為（民國）八十二年十二月十六日，惟其
中違反麻醉藥品管理條例判處有期徒刑七月確定之罪，其犯罪時間係八十三年二月廿
七日或廿八日中一日，並非前開賭博罪判決確定前所犯，有判決書及受刑人甲○○定
應執行刑案件乙覽表在卷可稽。依前揭說明，尚難合併處罰，原審未察而以裁定合併
定應執行刑，顯係違背法令，爰依刑事訴訟法第四百四十一條、第四百四十三條提起
非常上訴，以資糾正。」等語。
本院按數罪併罰案件，有二裁判以上，由該案犯罪事實最後判決法院之檢察官，依刑
事訴訟法第四百七十七條規定，聲請法院按刑法第五十三條、第五十一條各款之規定
，定其應執行刑之案件，法院就此所為之裁定，與實體上有罪判決，有同等效力，如
果該件裁定之裁判，有違背法令情事，與違法判決相同，最高法院檢察署檢察總長得
對之提起非常上訴。次按裁判確定前犯數罪，併合處罰，刑法第五十條定有明文。如
果二裁判以上各罪，被告犯罪時間，係在他件判決確定之後為之者，即與判決確定前
犯數罪之要件不合。本件原裁定係就被告甲○○所犯(一)賭博，(二)非法吸用化學合成麻
醉藥品，(三)、(四)非法販賣化學合成麻醉藥品四罪定其應執行之刑，各罪之犯罪時間依
序為：八十二年八月五日、同年十一月二十四日、同年十一月二十四日、八十三年二
月二十七或二十八日中之一日，判決確定時間，依序為：八十二年十二月十六日、八
十三年三月十九日、同年十二月二十二日、同年八月三十日，第(四)罪之犯罪時間，係
在第(一)罪判決確定時間之後，原裁定不察，竟將四罪合併定其應執行之刑，顯與刑法
第五十條之規定有違。案經確定，非常上訴意旨執以指摘，為有理由。顧此違誤，尚
非不利於被告，爰僅將原裁定關於違法部分撤銷，以資糾正。
據上論結，應依刑事訴訟法第四百四十七條第一項第一款前段，判決如主文。
中      華      民      國    八十五    年      一      月     十八     日
                              最高法院刑事第九庭
                                  審判長法官  紀  俊  乾
                                        法官  吳  雄  銘
                                        法官  劉  敬  一
                                        法官  洪  清  江
                                        法官  李  璋  鵬
      右正本證明與原本無異
                                              書  記  官
中      華      民      國    八十五    年      一      月    二十五    日


司法院資訊處製作；財團法人民間司法改革基金會備份。
